【裁判字號】    97,上易,1623
【裁判日期】    970708
【裁判案由】    竊盜
【裁判全文】
臺灣高等法院刑事判決                97年度上易字第1623號
上  訴  人  臺灣士林地方法院檢察署檢察官
被      告  甲○○
上列上訴人因被告竊盜案件，不服臺灣士林地方法院97年度易字
第364號，中華民國97年4月30日第一審判決（起訴案號：臺灣士
林地方法院檢察署97年度偵緝字第 111號），提起上訴，本院判
決如下：
    主  文
上訴駁回。
    理  由
一、按不服地方法院之第一審判決而上訴者，應向管轄第二審之
    高等法院為之；上訴書狀應敘述具體理由；第二審法院認為
    上訴書狀未敘述理由或上訴有第 362條前段情形，應以判決
    駁回之，刑事訴訟法第361條第1、2項、第367條前段明文規
    定。而所謂具體理由，必係依據卷內既有訴訟資料或提出新
    事證，指摘或表明第一審判決有何採證認事、用法或量刑等
    足以影響判決本旨之不當或違法，而構成應予撤銷之具體事
    由，始克當之（例如：依憑證據法則具體指出所採證據何以
    不具證據能力，或依憑卷證資料，明確指出所為證據證明力
    之判斷如何違背經驗、論理法則）；倘僅泛言原判決認定事
    實錯誤、違背法令、量刑失之過重或輕縱，而未依上揭意旨
    指出具體事由，或形式上雖已指出具體事由，然該事由縱使
    屬實，亦不足以認為原判決有何不當或違法者（例如：對不
    具有調查必要性之證據，法院未依聲請調查亦未說明理由，
    或援用證據不當，但除去該證據仍應為同一事實之認定），
    皆難謂係具體理由，俾與第二審上訴制度旨在請求第二審法
    院撤銷、變更第一審不當或違法之判決，以實現個案救濟之
    立法目的相契合，並節制濫行上訴（最高法院97年度台上字
    第 892號判決參照）。是倘上訴人之上訴書狀雖敘述上訴理
    由，形式上雖已指出具體事由，然該事由縱使屬實，亦不足
    以認為原判決有何不當或違法者，即與未敘述具體理由無異
    ，所為上訴，即非適法。
二、查本件檢察官不服原審判決，於民國（下同）97年 5月28日
    具狀提起第二審上訴，有上訴書 1件在卷可稽。而檢察官上
    訴理由略以：被告三次竊盜時間密集，一犯再犯，且均攜帶
    凶器而犯之，原審就各罪均僅量處加重竊盜罪之最低度刑有
    期徒刑6月，應執行刑亦僅定為有期徒刑6月，併得易科罰金
    ，量刑過輕云云。然查，原審判決經審酌被告生活狀況、智
    識程度、犯罪情節、犯後坦承犯行、態度良好，及犯罪所生
    損害尚屬輕微等一切情狀，在法定刑範圍內予以適度量刑，
    又因符合中華民國96年度罪犯減刑條例而均予減刑，再定其
    應執行刑，經核尚屬允當。是檢察官上訴意旨僅爭執原審適
    法裁量權之行使，而未依上揭意旨指出具體事由，揆諸前揭
    說明，本件上訴顯不合法定程式，應予駁回，並不經言詞辯
    論為之。
據上論斷，應依刑事訴訟法第367條前段、第372條，判決如主文
。
中    華    民    國    97    年    7     月    8     日
                  刑事第五庭審判長法  官  吳  敦
                                  法  官  張傳栗
                                  法  官  陳春秋
以上正本證明與原本無異。
不得上訴。
                                  書記官  李家敏
中    華    民    國    97    年    7     月    9     日


司法院資訊處製作；財團法人民間司法改革基金會備份。
